臺灣臺南地方法院民事裁定
111年度聲字第15號
聲  請  人  鐘敏華  
相  對  人  臺南市下營區農會

法定代理人  曾丁祥  

上列當事人間聲請停止執行事件，本院裁定如下：
    主  文
聲請人以新臺幣94,667元為相對人供擔保後，本院110年度司執
字第15135號強制執行事件中就附件一、二所示不動產（即如附
件一台南市○○區○○段000○號所示粉紅色之東、西廂房，及附件二
所示之台南市○○區○○段000○號）之強制執行程序，於本院111年
度補字第76號第三人異議之訴事件判決確定或和解、撤回前應暫
予停止。
聲請人其餘之聲請駁回。
    理  由
一、本件聲請意旨略以：相對人即債權人臺南市下營區農會與債
    務人鍾榮宗等間之強制執行事件（本院110年度司執字第151
    35號），雖就如附件一、二所示不動產（即如附件一台南市
    ○○區○○段000○號所示粉紅色之東、西廂房，及附件二所示之
    台南市○○區○○段000○號）為強制執行程序，然聲請人就該附
    件一、二所示財產已提起第三人異議之訴，爰依法聲請供擔
    保准予裁定停止本院110年度司執字第15135號強制執行事件
    之強制執行程序等語。
二、按有回復原狀之聲請，或提起再審或異議之訴，或對於和解
     為繼續審判之請求，或提起宣告調解無效之訴，撤銷調解
    之訴，或對於許可強制執行之裁定提起抗告時，法院因必要
    情形，或依聲請定相當並確實之擔保，得為停止強制執行之
    裁定，強制執行法第18條第2項定有明文。又法院依強制執
    行法第18條第2項定擔保金額而准許停止強制執行之裁定者
    ，該項擔保係備供債權人因停止執行所受損害之賠償，其數
    額應依標的物停止執行後，債權人未能即時受償或利用該標
    的物所受之損害額，或其因另供擔保強制執行所受之損害額
    定之，非以標的物之價值或其債權額為依據（最高法院91年
    度台抗字第429號、92年度台抗第480號裁定意旨參照）。
三、經查：
  ㈠聲請人上開主張之事實，業經本院依職權調取本院110年度司
    執字第15135號執行事件、111年度補字第76號第三人異議之
    訴民事事件等卷宗核閱無訛，堪認為真實。而上開強制執行
    事件既對如附件一、二所示之不動產強制執行，該執行程序
    又尚未終結，且聲請人亦已提起第三人異議之訴，是聲請人
    自得主張依強制執行法第18條第2項之規定供擔保停止執行
    ，於法核無不合，應予准許。惟系爭強制執行程序之執行標
    的，除聲請人所主張之如附件一、二所示之不動產外，尚有
    其餘之執行標的，此業經本院依職權調取該執行卷宗審核無
    誤，則依前揭強制執行法第18條第2項之規定，聲請人聲請
    供擔保後停止系爭執行程序，除相對人主張有所有權之如附
    件一、二所示之不動產外，其餘部分，即屬無據，應予駁回
    。
  ㈡審酌本院就如附件一、二所示不動產所核定之訴訟標的價額
    為新台幣（下同）568,000元，則相對人因停止執行所受之
    損害，自為相對人遲延收取期間內，依債權總數額所計算法
    定利息之損失。而上開第三人異議之訴，其訴訟標的之金額
    既為568,000元，其訴訟標的之價額未逾民事訴訟法第466條
    所定數額，屬不得上訴第三審之事件，是該第三人異議之訴
    至第二審終結確定之期間可推定為3年4個月（參照各級法院
    辦案期限實施要點第2條規定民事通常程序第一審審判案件
    期限1年4個月、民事第二審審判案件期限2年），依此計算
    ，則相對人因停止執行而未能即時受償所可能受之損害額94
    ,667元【計算式：568,000×5%×(3＋4/12)=94,667元，元以下
    4捨5入】。揆諸首揭說明，聲請人自應對相對人因停止強制
    執行可能遭受之上開損害提出擔保。
四、依強制執行法第18條第2項，裁定如主文。
中　　華　　民　　國　　111 　年　　2 　　月　　10　　日
                  民事第二庭    法  官　洪碧雀
以上正本係照原本作成。
如不服本裁定應於送達後10日內向本院提出抗告狀（須附繕本）
，並繳納抗告費新臺幣1,000元。
中　　華　　民　　國　　111 　年　　2 　　月　　10　　日
                                書記官  林政良